【裁判字號】    95,台上,3350
【裁判日期】    950621
【裁判案由】    違反毒品危害防制條例
【裁判全文】
最高法院刑事判決            九十五年度台上字第三三五０號
    上  訴  人  甲○○
                        （另案在監執行）
上列上訴人因違反毒品危害防制條例案件，不服台灣高等法院中
華民國九十四年十二月二十九日第二審判決（九十四年度上訴字
第三八三三號，起訴案號：台灣台北地方法院檢察署九十三年度
偵字第一八一九二、一八四四八號，九十三年度偵緝字第一五０
四號），提起上訴，本院判決如下：
    主  文
上訴駁回。
    理  由
按刑事訴訟法第三百七十七條規定，上訴於第三審法院，非以判
決違背法令為理由，不得為之。是提起第三審上訴，應以原判決
違背法令為理由，係屬法定要件。如果上訴理由書狀並未依據卷
內訴訟資料，具體指摘原判決不適用何種法則或如何適用不當，
或所指摘原判決違法情事，顯與法律規定得為第三審上訴理由之
違法情形，不相適合時，均應認其上訴為違背法律上之程式，予
以駁回。本件上訴意旨略稱：原判決以上訴人自白：係為了養小
孩，向自稱「阿國」之男子購買第一、二級毒品，想把毒品轉賣
，尚未賣出即被警查獲等語，為不利上訴人之認定。但上訴人當
時係在意識不清情況下為上揭供述，且法官亦告知上訴人往後開
庭均須回答相同情節，上訴人又無錢聘請律師，因而一再為上揭
與事實不符之供述，上訴人經濟困苦，何來金錢足以購買毒品販
賣？再上訴人要求傳喚當時與上訴人同住一起之證人薛月姣，原
審未加以傳訊即行判決，亦有違誤云云。
惟查原判決認定上訴人明知海洛因及安非他命分別為毒品危害防
制條例所定之第一、二級毒品，竟因經濟困窘，起意販賣毒品牟
利，而基於營利之意圖，於民國九十三年七月八日下午四時許，
在台北市○○○鄰○○路出口處，以總價新台幣（下同）三萬六
千元之代價 (先付其中一萬五千元，餘款尚未給付），一次向自
稱「林政國」之成年男子，同時販入如原判決附表（下稱附表）
編號一、二所示之海洛因一包及安非他命三包，連同附表編號三
、四、五所示之電子磅秤、杓子及分裝袋等物後，隨身置於皮包
內，伺機分裝出售牟利。然未及賣出，即於同日下午七時四十五
分許，在其友人薛月姣之台北市○○區○○街四十六號五樓之二
住處經警查獲等情，因而維持第一審依想像競合犯之例論處上訴
人罪刑之判決，駁回檢察官及上訴人在第二審之上訴，係依憑上
訴人於警詢、偵查及審理中之自白，扣案之第一、二級毒品、電
子秤等證物，法務部調查局九十三年十一月二十三日調科壹字第
020006756 號通知書、憲兵司令部刑事鑑識中心鑑驗通知書等證
據為論處上訴人罪刑之依據，並敘明：(一)、上訴人雖翻異前詞辯
稱係因毒癮發作意識不清始為上開自白，實則所購毒品僅供一己
施用，無販賣之意云云；惟依卷附筆錄所示，上訴人分別於九十
三年七月八日、九十三年十月二十一日及九十四年五月二十五日
於警詢、偵查、審判中接受訊問時為前開供述，三次所述販入之
時、地、對象及動機等節均陳述明確且前後符合，顯非意識不清
下所為之虛妄或錯誤陳述，上訴人所辯顯係臨訟卸責之詞，並不
足採。(二)、販賣毒品罪，並不以販入之後復行賣出為構成要件，
如以營利為目的，將毒品販入或將之賣出，有一於此，其犯罪即
經完成，縱尚未賣出，仍應成立販賣既遂罪，上訴人以販賣營利
之意購入毒品時，即已成立販賣毒品既遂罪，縱因旋遭查獲不及
出售，仍無礙其罪名之成立。(三)、上訴人自白因經濟狀況困窘，
為扶養女兒故起意販賣而購入毒品等情，足見上訴人於前揭時地
向「林政國」販入前開毒品時即存有營利之意圖甚明等理由綦詳
，其推理、論斷核諸證據法則、經驗法則、論理法則均無違背，
又原判決認上訴人犯行事證明確，無再依聲請傳訊證人薛月姣再
行調查之必要，核諸刑事訴訟法第一百六十三條之二第二項第三
款之規定，亦無違背調查必要性之可言，其餘上訴意旨對原審已
調查明確並於判決內論駁或說明之事項，徒憑己見重為事實上之
爭辯或任意指摘，自與法律規定得為第三審上訴理由之違法情形
不相適合。綜上說明，應認本件上訴違背法律上之程式，予以駁
回。
據上論結，應依刑事訴訟法第三百九十五條前段，判決如主文。
中    華    民    國  九十五  年    六    月  二十一  日
                      最高法院刑事第七庭
                          審判長法官  呂  潮  澤
                                法官  吳  昆  仁
                                法官  孫  增  同
                                法官  趙  文  淵
                                法官  吳      燦
      本件正本證明與原本無異
                                      書  記  官
中    華    民    國  九十五  年    六    月  二十八  日
                                                      Ｅ


司法院資訊處製作；財團法人民間司法改革基金會備份。
